FRANCISCO VALDIVIA CATATA

BACHILLER EN ECONOMÍA

Indicadores socioeconómicos | Análisis de datos | Evaluación de políticas públicas

✓ Jesús María, Lima, Perú
☑ francisco.valdivia.catata@gmail.com
८ (+51) 934-395-428
⑥ @francisco-valdivia-catata

Perfil Profesional

Bachiller en Economía con mención en Economía Pública y tercio superior por la Universidad Nacional Mayor de San Marcos. Profesional con especialización en Regulación Económica, Políticas de Competencia, Econometría Aplicada y Teoría Económica. Dominio del idioma inglés, manejo de programas estadísticos, elaboración de informes y presentaciones. Sólidos conocimientos en indicadores socioeconómicos, anális y manejo de bases de datos. Profundo interés en la evaluación de políticas públicas e investigación en los campos del mercado laboral, educación, pobreza, desigualdad e inclusión financiera.

Experiencia Profesional

Profesor universitario asistente

Abr. 2024 - Actualidad

Universidad Nacional Mayor de San Marcos

Actualmente a cargo de diseñar y desarrollar sesiones introductorias en teoría de la regulación económica, regulación en infraestructura de transporte de uso público y regulación en el sector energético.

- Impartí clases introductorias sobre la justificación de la regulación económica.
- Elaboré presentaciones profesionales como soporte para las sesiones.

Director académico Ago. 2023 - Actualidad

Evidencia: Observatorio de Políticas Públicas para el Desarrollo

Asociación sin fines de lucro dedicada a la investigación socioeconómica del impacto de las políticas públicas en el Perú. Actualmente voluntario a cargo de actividades de gestión, coordinación y revisión de reportes estadísticos, artículos académicos, productos editoriales y talleres en colaboración con diversos profesionales e investigadores.

- Propuse los actuales estándares de diseño, estructuración y evaluación de artículos académicos.
- Colaboré en la construcción de las bases y lineamientos de la Revista Editorial.
- Realicé el seguimiento y evaluación de artículos académicos.

Formación Académica

Becario del Programa de Extensión Universitaria 2024	Ene. 2024 - Feb. 2024
Instituto Nacional de Defensa de la Competencia y de la Protección de la Propiedad Intelectual	

montato racional de Dejenoa de la Competencia y de la Frotección de la Fropicada Intelectual

Becario del Advanced Economics Program 2023 Ago. 2023 - Oct. 2023

Research Institute in Economics and Finance

Becario del Curso de Extensión Universitaria XX Ene. 2023 - Feb. 2023

Organismo Supervisor de la Inversión en Infraestructura de Transporte de Uso Público

Bachiller en Economía con mención en Economía Pública (Tercio superior) Abr. 2016 - Feb. 2022

Universidad Nacional Mayor de San Marcos

Cursos Especializados

Redacción de artículos científicos Universidad Peruana Cayetano Heredia	Ago. 2023 - Oct. 2023
Especialización en econometría usando Stata Valora Consultoría	Abr. 2023 - May. 2023
Análisis de datos y econometría con R y Python Grupo Lambda	Mar. 2023 - Abr. 2023
Redacción científica con LATEX, R y Python Grupo Centec	Mar. 2023 - Abr. 2023
Especialización en inversiones y mercados financieros Grupo Lambda	Ene. 2022 - Jul. 2022
Gestión Pública Edúcate Perú Consultores	Feb. 2021 - Abr. 2021
Elaboración de indicadores socioeconómicos usando Stata Valora Consultoría	Oct. 2020 - Nov. 2020

* Conocimientos Técnicos

Inglés (intermedio) - Lectura, escritura y expresión oral

Excel, Stata, R, Python (intermedio) - Indicadores socioeconómicos, análisis y manejo de datos

Word, Power Point, LATEX (avanzado) - Elaboración de informes y presentaciones

✓ Aptitudes Profesionales

Capacidad de análisis Trabajo en equipo Actitud resolutiva Orientación al usuario

Referencias Profesionales

Sandro Alejandro Huamaní Antonio

Mg. en Políticas Públicas - KDI School, Corea del Sur Director de la Dirección de Regulación Tarifaria - SUNASS Contacto: shuamani@sunass.gob.pe